【裁判字號】    97,消債清,16
【裁判日期】    981124
【裁判案由】    清算事件
【裁判全文】
臺灣士林地方法院民事裁定            97年度消債清字第16號
聲  請  人
即  債務人  甲○○
代  理  人  葉文政律師
上列債務人因聲請清算事件，本院裁定如下：
    主  文
債務人甲○○自中華民國九十八年十一月二十四日下午五時起開
始清算程序。
命司法事務官進行本件清算程序。
    理  由
一、按債務人對於金融機構因消費借貸、自用住宅借款、信用卡
    或現金卡契約而負債務，在聲請更生或清算前，應提出債權
    人清冊，以書面向最大債權金融機構請求協商債務清償方案
    ，並表明共同協商之意旨，消費者債務清理條例第151 條第
    1 項定有明文。次按債務人不能清償債務或有不能清償之虞
    者，得依本條例所定更生或清算程序，清理其債務，同條例
    第3 條定有明文。又法院開始清算程序之裁定，應載明其年
    、月、日、時，並即時發生效力。法院開始更生或清算程序
    後，得命司法事務官進行更生或清算程序，必要時得選任律
    師、會計師或其他適當之自然人或法人一人為監督人或管理
    人，復為同條例第83條第1 項、第16條所明定。
二、聲請意旨略以：債務人有不能清償債務情事，於消費者債務
    清理條例施行後，曾以書面向最大債權金融機構請求共同協
    商債務清償方案。惟債務人因曾擔任建荃資訊有限公司之董
    事，負擔大筆屬該公司之貨款、欠稅等連帶債務，該連帶債
    務無法透過前置協商與所有債權人達成協議致協商不成立。
    且債務人未經法院裁定開始更生程序或許可和解或宣告破產
    ，爰向本院聲請清算等語。
三、經查，債務人所主張之上開事實，業據提出提出前置協商不
    成立通知書（見本院卷第32頁）、財團法人金融聯合徵信中
    心當事人綜合信用報告－債務清理條例前置協商專用債權人
    清冊（見本院卷第110 至113 頁）、財團法人金融聯合徵信
    中心當事人綜合信用報告（見本院卷第246 至251 頁）、財
    政部臺北市94至96年度綜合所得稅各類所得資料清單、（見
    本院卷第27 至28 頁、第127 頁）、財政部臺北市國稅局財
    產歸屬資料清單（見本院卷第29頁）、勞工保險卡影本（見
    本院卷第20頁）、債務人擔任上開公司之連帶保證人之執行
    名義影本（見本院卷第41至63頁）等為證，核屬相符，堪認
    為真正。是債務人之債務總額高達約新臺幣（下同）4,103
    萬4,344 元，而其除每月薪資收入及繼承父親價值約80餘萬
    元之不動產外，別無其他資產，明顯資產小於負債。準此，
    債務人主張有不能清償債務之情事，堪認為真實。此外，復
    查無聲請人有消費者債務清理條例第6 條第3 項、第8 條或
    第82條第2 項所定駁回清算聲請之事由存在，則聲請人聲請
    清算，應屬有據。揆諸首揭規定及說明，應予開始清算程序
    ，並命司法事務官進行本件清算程序。
四、爰裁定如主文。
中    華    民    國    98    年    11    月    24    日
                  民事第一庭  法      官  黃珮禎
上為正本係照原本作成。
本件不得抗告。
中    華    民    國    98    年    11    月    24    日
                              書  記  官  周嫣蘋


司法院資訊處製作；財團法人民間司法改革基金會備份。
